臺灣臺北地方法院民事簡易判決
110年度店簡字第308號
原      告  張如婷  
訴訟代理人  張明偉  
被      告  陳玟臻  

上列當事人間請求給付租金事件，於民國110年9月30日言詞辯論
終結，本院判決如下：
    主      文
被告應給付原告新臺幣壹拾肆萬壹仟壹佰玖拾玖元，及自民國一
百一十年四月十二日起至清償日止，按週年利率百分之五計算之
利息。
原告其餘之訴駁回。
訴訟費用由被告負擔百分之七十，餘由原告負擔。
本判決第一項得假執行。但被告如以新臺幣壹拾肆萬壹仟壹佰玖
拾玖元為原告預供擔保後，得免為假執行。
    事實及理由
壹、程序事項
    被告經合法通知無正當理由未於言詞辯論期日到場，核無民
    事訴訟法第386條所列各款情形，爰依原告之聲請，由其一
    造辯論而為判決。
貳、實體事項　　
一、原告主張：被告於民國105年7月1日向伊承租門牌號碼新北
    市○○區○○路00巷0號4樓之5房屋（下稱系爭租約），租金每
    月新臺幣（下同）14,200元（含租金13,000元、停車管理費
    1,200元）。嗣109年4月30日搬走後，尚欠房租及水電費共
    計203,199元等語，並聲明：被告應給付原告203,199元及自
    起訴狀繕本送達翌日起至清償日止，按年息5％計算之利息。
二、被告未於言詞辯論期日到場，亦未提出書狀作何聲明陳述。
三、本院之判斷：
  ㈠按承租人應依約定日期，支付租金。民法第439條前段定有明
    文。又押租金之主要目的在於擔保承租人履行租賃債務，故
    租賃關係消滅後，承租人如有欠租或其他債務不履行時，其
    所交付之押租金，發生當然抵充之效力。而於抵充後，猶有
    餘額，始生返還押租金之問題（最高法院87年度臺上字第16
    31號判決要旨參照）。查原告主張上開事實，業據提出房屋
    租賃契約、公證書、南勢角郵局第579號存證信函、欠款明
    細表、存摺明細在卷可按（見本院卷第15至23、77至83、11
    1至131頁），經核與其所述相符。被告未於言詞辯論期日到
    場或提出書狀為爭執，依本院調查證據之結果，堪信原告主
    張為真實。被告未依約給付租金，至租期屆滿之日止，扣除
    押租金26,000元後，共積欠租金12萬元（46個月×14,200元－
    533,200元＝120,000元，見附表），原告請求被告給付12萬
    元租金，即屬有據。
　㈡按無法律上之原因而受利益，致他人受損害者，應返還其利
    益，民法第179 條前段定有明文。系爭租約第6條約定：「…
    水電費、瓦斯費、電話費、社區大樓管理費、清潔費、乙方
    （即被告）居住使用本租賃房屋所生之雜項費用及乙方營業
    稅捐由乙方負擔。」（見本院卷第15頁）。查原告已代被告
    繳納承租期間應負擔電費共計26,115元、水費13,483元，有
    臺灣電力公司臺北南區營業處函、水費繳納證明單在卷可按
    （見本院卷第148至153頁），扣除被告已支付18,399元外，
    尚積欠21,199元（26,115元＋13,483元－18,399元＝21,199元
    ，見附表）未清償，被告依系爭租約應負擔水電費卻未給付
    ，由原告代為清償，被告因而受有該費用債務消滅之利益，
    而致原告受有金錢損失，且無法律上之原因，原告請求被告
    返還代為繳納之水電費21,199元，自屬有據。
  ㈢按遲延之債務，以支付金錢為標的者，債權人得請求依法定
    利率計算之遲延利息；應付利息之債務，其利率未經約定，
    亦無法律可據者，週年利率為5％；給付無確定期限者，債務
    人於債權人得請求時，經其催告而未為給付，自受催告時起
    ，負遲延責任。其經債權人起訴而送達訴狀，或依督促程序
    送達支付命令，或為其他相類之行為者，與催告有同一之效
    力，民法第233條第1項、第203條、第229條第2項分別定有
    明文。查原告請求被告給付租金及水電費，均以支付金錢為
    標的，原告請求被告給付自起訴狀繕本送達（於110年3 月2
    2日將公示送達公告黏貼於本院公告處，經20日，於110 年4
    月11日生效，見本院卷第73至75頁）之翌日即110年4 月12
    日起至清償日止，按週年利率5％計算之利息，為有理由，應
    予准許。
四、綜上所述，原告依租賃及不當得利之法律關係，請求被告給
    付原告141,199元（租金120,000元＋水電費21,199元＝141,19
    9元），及自110年4月12日至清償日止，按週年利率5％計算
    之利息，為有理由，應予准許。逾此範圍之請求，為無理由
    ，應予駁回。
五、本件原告勝訴部分，係就民事訴訟法第427條第1項訴訟適用
    簡易程序所為被告敗訴之判決，依同法第389條第1項第3款
    規定，應依職權宣告假執行，並依同法第436條第2項適用第
    392條第2項規定，依職權宣告被告如預供擔保，得免為假執
    行。
六、訴訟費用負擔之依據：民事訴訟法第79條。
中　　華　　民　　國　　110 　年　　10　　月　　22　　日
                  臺灣臺北地方法院新店簡易庭
                              法  官  鄧德倩　　
以上正本係照原本作成。
如不服本判決，應於判決送達後20日內向本庭提出上訴狀（須按
他造當事人之人數附繕本）；如委任律師提起上訴者，應一併繳
納上訴審裁判費。
中　　華　　民　　國　　110 　年　　10　　月　　22　　日
                              書記官  張嘉崴
附表：
年 月 繳費日期 已付租金 應繳電費 應繳水費 實繳日期 實繳金額 105  7月11日 26,000元 （2個月押租金）   107/1/24 3,169元  7月 8月8日 14,200元 1,438元  458元 107/9/26 2,635元  8月 9月6日 14,200元   107/11/27 1,843元  9月 11月7日 14,200元 1,836元 671元 107/12/11 1,584元  10月 12月10日 14,200元   108/1/18 1,226元  11月 106/1/8 14,200元 1,465元 563元 108/4/11 1,216元  12月 106/2/6 14,200元   108/7/2 1,014元         106 1月 106/4/8 14,200元 1,271元  576元 108/8/5 1,213元  2月 106/6/19 14,200元   108/11/2 1,467元  3月 106/8/2 14,200元 1,136元 570元 108/12/17 1,263元  4月 106/8/16 14,200元   109/3/10 1,769元  5月 106/9/26 14,200元 1,248元 555元    6月 106/10/22 14,200元      7月 106/11/28 14,200元 已自付 318元    8月 106/12/20 14,200元      9月 107/1/26 14,200元 2,008元 758元    10月 107/3/4 14,200元      11月 107/3/20 14,200元 1,161元 722元    12月 107/4/19 14,200元             107 1月 107/6/1 14,200元 已自付 678元    2月 107/7/6 14,200元      3月 107/8/13 14,200元 1,252元 707元    4月 107/9/19 14,200元      5月 107/10/27 14,200元 1,383元 613元    6月 107/12/5 5,000元       107/12/17 9,200元      7月 108/1/25 5,000元 1,843元 656元     108/2/15 5,200元       108/3/12 4,000元      8月 108/3/17 4,200元       108/4/16 10,000元      9月 108/5/15 4,000元 1,584元 728元     108/7/18 10,000元      10月 108/8/21 14,200元＋200元      11月 108/9/15 10,200元 1,226元 621元    12月 108/10/15 14,200元             108 1月 108/11/19 14,200元 1,216元 644元    2月 108/12/16 14,200元      3月 109/1/17 14,200元 1,014元 570元    4月 109/2/15 14,200元      5月 109/3/16 14,200元 1,213元 578元    6月 109/4/16 14,200元      7月  未付 1,467元 606元    8月  未付      9月  未付 1,263元 549元    10月  未付      11月  未付 已自付 664元    12月  未付             109 1月  未付 1,091元 678元    2月  未付      3月  未付      4月  未付     總計：   533,200元 26,115元 13,483元  18,399元